【裁判字號】    90,重訴,12
【裁判日期】    900529
【裁判案由】    違反著作權法損害賠償
【裁判全文】
臺灣高等法院高雄分院民事裁定  九十年度重訴字第一二號
     原      告   美商微軟公司（Microsoft Corp.）
                  甲○○
右當事人間違反著作權法損害賠償事件，原告於刑事訴訟程序提起附帶民事訴訟，經
刑事庭裁定移送，本院裁定如左：
      主      文
原告之訴及假執行之聲請駁回。
訴訟費用由原告負擔。
      理      由
一、因犯罪而受損害之人，得於刑事訴訟程序附帶提起民事訴訟，對於被告請求回復
    其損害，刑事訴訟法第四百八十七條第一項定有明文，故須所受之損害，係由於
    被告犯罪之所致，始得附帶提起民事訴訟（最高法院民國五十三年年台上字第一
    五五０號判例參照）。
二、原告主張：被告非法重製原告享有著作財產權之軟體程式Access  97、Excel 97
    、PowerPoint  97、Word  97四項之電腦程式著作，且被告侵害原告之軟體程式
    Access  2000等十一項著作權之同時，亦侵害原告之名譽，即使消費者要求原告
    解決軟體程式問題未果，致生糾紛等情，爰依著作權法、民法之侵權行為之規定
    ，請求被告應賠償新台幣四百萬元及其遲延利息，並應將附帶民事訴訟起訴狀附
    件所載道歉啟事，刊登於經濟日報云云。
二、本件被告因侵害原告享有著作財產權之軟體程式Access   2000、Excel  2000、
    FrontPage  2000、PowerPoint  2000、Visualbasic  6.0、Windows  98、Word
    2000等七項之電腦程式著作之犯行，經本院刑事庭判處有期徒刑七月，並諭知緩
    刑五年確定，此有本院九十年度上訴字第依五五號刑事判決在卷可憑，並為兩造
    所不爭。至於原告所主張被告侵害原告之名譽，使消費者要求原告解決軟體程式
    問題未果，致生糾紛之事實，非上開刑事判決所認定被告之犯罪行為，原告所主
    張名譽受損，應登報道歉之損害，顯非為本件犯罪所受之損害。又原告雖於該刑
    事案件中，提出被告侵害原告軟體程式Access  97等之著作權之告訴，但上開刑
    事判決認定被告非法重製該判決附表所載之程式著作，而附表所示程式未包括Ac
    cess 97、Excel 97、PowerPoint  97、Word 97四項程式，雖扣案之光碟標有Of
    fice 97字樣，但上開刑事判決並未認定被告有非法重製Office 97於光碟內之犯
    罪行為，從而，原告所主張被告侵害其Access 97、Excel 97、PowerPoint 97、
    Word  97四項程式之損害額四百萬元，亦非本件犯罪所受之損害。揆諸前開說明
    ，原告自不得附帶提起民事訴訟，是其起訴不備其他要件，連同其假執行之聲請
    ，應一併裁定駁回。
三、依民事訴訟法第二百四十九條第一項第六款、第九十五條、第七十八條，裁定如
    主文。
中      華      民      國    九十      年      五      月    二十九    日
                                      臺灣高等法院高雄分院民事第二庭
~B1審判長法官  高金枝
~B2      法官  陳真真
~B3      法官  簡色嬌
右為正本係照原本作成。
如對本裁定抗告，須於裁定送達後十日內向本院提出抗告狀，並應繳納抗告費新台幣
四十五元。
中      華      民      國    九十      年      五      月    三十一    日
~B法院書記官  彭筱瑗
                                                                     Ａ


司法院資訊處製作；財團法人民間司法改革基金會備份。
